臺灣臺中地方法院民事判決　九十一年度親字第六號
　　原　　　告　　乙○○
　　被　　　告　　乙○○之女
　　兼法定代理人　甲○○
右當事人間否認子女事件，本院判決如左：
    主　　文
確認被告乙○○之女（原告於民國九十一年一月一日下午十八時十二分在台中市○區
○○路二段二九號臺安醫院所生之女嬰）非原告自被告甲○○受胎之婚生女。
訴訟費用由被告負擔。
    事　　實
甲、原告方面：
  一、聲明：如主文所示。
  二、陳述：
　（一）原告與被告甲○○於民國八十五年八月十二日結婚，嗣因雙方感情不睦，原
  　    告乃於八十八年十二月十八日離開夫家，自此雙方即呈分居狀態，迄今仍未
        再共同生活，於原告離家期間，被告甲○○曾先後向臺灣彰化地方法院訴請
        原告履行同居、離婚之訴，均經該法院判決被告甲○○勝訴，原告與被告甲
        ○○於九十年六月一日離婚，而原告於九十一年一月一日下午十八時十二分
        在台中市○區○○路二段二九號臺安醫院生下一女，而依民法第一千零六十
        二條第一項規定，從子女出生日回溯第一百八十一日起至第三百零二日止，
        為受胎期間。是原告之受胎，係在與被告甲○○婚姻關係存續中，依法應推
        定為原告與被告甲○○之婚生女。
  （二）惟實際上，原告與被告甲○○分居期間，原告與訴外人梁家瑋相戀懷胎，並
        於九十年十二月八日結婚，是原告於九十一年一月一日所生之女非原告與被
        告甲○○所生之女，爰依民法第一千零六十三條第二項規定，提起否認子女
        之訴，請求判決如聲明所示。
  （三）又本件原告住所地在台中市，該女在台中市出生，現與原告共同生活，居住
        在一起，因此該女之住所地亦為台中市。
  三、證據：提出出生證明書影本、戶籍謄本、中國醫藥學院附設醫院親子鑑定結果
            及診斷證明書各一件，並聲請訊問證人梁家瑋。
乙、被告方面：
  被告未於最後言詞辯論期日到場，據其以前到場所為之聲明、陳述為：
  一、聲明：認諾原告之請求。
  二、陳述：原告於九十一年一月一日下午十八時十二分在台中市○區○○路二段二
      九號臺安醫院生下一女，與被告確實無血緣關係。
丙、依職權查閱臺灣彰化地方法院八十九年婚字第四二三號履行同居事件民事判決、
    九十年婚字第七七號離婚等事件民事判決及法務部戶役政連結作業系統提供之被
    告甲○○戶籍謄本。
    理　　由
一、被告經合法通知，未於最後言詞辯論期日到場，核無民事訴訟法第三百八十六條
    各款所列情形，爰准依原告之聲請，由其一造辯論而為判決。
二、按否認子女事件，與社會公益有關，當事人處分主義應受限制，故民事訴訟法規
    定關於認諾、自認及不爭執事實之效力之規定，在否認子女之訴不適用之，民事
    訴訟法第五百九十六條第一項準用同法第五百七十四條第三項之規定。是本件被
    告就本件訴訟為認諾及訴訟上自認或不爭執事實，本院僅得以此自認或不爭執之
    情形，作為自由心證判斷事實真偽之資料，要不得據此即為否認原告與被告林雅
    晴間之親子關係。
三、原告主張其與被告甲○○於八十五年八月十二日結婚，於九十年六月一日經臺灣
    彰化地方法院判決離婚確定，而原告於九十一年一月一日下午十八時十二分在台
    中市○區○○路二段二九號臺安醫院生下一女，依法應推定為原告與被告甲○○
    之婚生女，惟原告與被告甲○○自八十八年十二月八日即行分居，未再共同生活
    ，是該女非原告自被告甲○○受胎所生，爰依民法第一千零六十三條第二項規定
    ，求為確認該女非原告自被告甲○○受胎之婚生女之判決。被告則認諾原告之請
    求，並對於原告主張之事實不爭執。
四、查原告主張其與被告甲○○於八十五年八月十二日結婚，於九十年六月一日離婚
    ，及原告於九十一年一月一日生下一女，而原告與被告甲○○自八十八年十二月
    八日即呈分居狀態，迄今未再共同生活，該女實係原告自梁家瑋受胎所生之女等
    事實，業據原告提出出生證明書影本、戶籍謄本、中國醫藥學院附設醫院親子鑑
    定結果及診斷證明書各一件為證，並經本院查閱臺灣彰化地方法院八十九年婚字
    第四二三號履行同居事件民事判決、九十年婚字第七七號離婚等事件民事判決及
    法務部戶役政連結作業系統提供之被告甲○○戶籍資料，有該判決書及戶籍謄本
    在卷可稽，而證人梁家瑋亦到庭證稱：「我是在九十年三、四月間認識原告並發
    生性關係，當時我不知道原告的婚姻狀況，當時原告一個人在外租房子，我也不
    認識甲○○，由於原告離家兩年多，所以乙○○所生之女應該是我的孩子。」等
    語明確，另根據原告所提出之中國醫藥學院附設醫院親子鑑定報告書記載：「梁
    家瑋與被告乙○○之女之親子關係指數（ＣＰＩ）７０４．１７６１，親子關係
    概率（ＰＰ）９９．９％」、「根據ＤＮＡ比對，梁家瑋（假定父親）與梁祐庭
    （小孩，被告乙○○之女）之間，彼此血緣標誌吻合，應具親子關係」等情，此
    有該醫院親子鑑定報告書及診斷証明書各一紙在卷可稽，且被告甲○○經合法通
    知，復未到庭爭執，致無法配合作血緣之鑑定，然否認子女訴訟，係確定該子女
    之真實身分，重在實質身分之調查，故鑑定當事人間之血緣關係，並非推翻子女
    婚生推定之唯一方法，是衡之以上事證，原告前開主張應堪信為真實。
五、按從子女出生日回溯第一百八十一日起至第三百零二日止，為受胎期間；妻之受
    胎，係在婚姻關係存續中者，推定其所生子女為婚生子女。前項推定，如夫妻之
    一方能證明妻非自夫受胎者，得提起否認之訴。但應於知悉子女出生之日起，一
    年內為之，民法第一千零六十二條第一項、第一千零六十三條定有明文。上開民
    法之規定，即屬婚生推定之規定，欲否認婚生推定者，僅得由夫妻之一方依民法
    第一千零六十三條第二項之規定提起否認子女之訴，在夫妻之一方提起否認子女
    之訴得有勝訴之確定判決前，無論何人皆不得為反於婚生推定之主張（最高法院
    七十五年度台上字第二０七一號判例參照）。經查，被告乙○○之女之受胎期間
    ，既在原告與被告甲○○婚姻關係存續中，則依法自應推定該女為原告與被告甲
    ○○之婚生女，然該女既非原告自被告甲○○受胎所生，已如前述，則原告於知
    悉該子女出生之日起一年內即九十一年一月八日，依民法第一千零六十三條第二
    項規定，提起本訴，有起訴狀在卷可憑，核未逾一年之法定期間，依前揭法律規
    定，為有理由，應予准許。
六、據上論結，本件原告之訴為有理由，依民事訴訟法第三百八十五條第一項前段、
    第七十八條、第八十五條第一項前段，判決如主文。
中　　　華　　　民　　　國　　九十一　　年　　　五 　　月　　三十一　　日
                              臺灣臺中地方法院家事法庭
~B法　　　官　楊國精
右為正本係照原本作成
如對本判決上訴，須於判決送達後二十日內，向本院提出上訴狀，同時表明上訴理由
。
中　　　華　　　民　　　國　　九十一　　年　　　五　　　月　　三十一　　日
~B法院書記官　張純華
